Inventaris van het archief van het Staatstoezicht op de Volksgezondheid: Hoofdinspectie Geneesmiddelen, 1962-1994
Nationaal Archief, Den Haag
- Toezicht op de volksgezondheid 1940-1995, 005
  - Het uitbrengen van adviezen en verstrekken van inlichtingen aan de minister waaronder Volksgezondheid ressorteert betreffende het beleid en de eventueel daaruit voortvloeiende wet- en regelgeving. 1940-, 6
    - Wijzigingen van de Gezondheidswet., 1953-1969; 362; pak
    - Herziening Schepenbesluit 1952 in verband met de geneesmiddelenvoorziening aan boord van schepen., 1960-1964; 369
    - Beperking van reclame voor geneesmiddelen in televisie-uitzendingen (Omroepwet)., 1961-1969; 373
    - Ambtelijke Werkgroep Geneesmiddelenwet., 1962-1965; 364; pak
    - Antibiotica-wet., 1963-1970; 122
    - Regeling terbeschikkingstelling van de, bij beschikking van 9 februari 1966 (Stcrt. 1966, nr. 29), als verdovende middelen aangewezen psychotogene stoffen., 1966-1968; 338
    - Klinisch geneesmiddelenonderzoek., 1968; 319
    - Ontwerp van Wet tot wijziging van de Drank- en Horecawet., 1972-1973; 312
    - Prijzen van Librium en Valium in de Geneesmiddelenmarkt., 1973-1978; 255; pak
    - Opsporingsbevoegdheid voor regionale inspecteurs in het kader van het ontwerp van Wet bacteriologische (biologische) en toxine wapens., 1978; 363
    - Wet Beroepsuitoefening Individuele Gezondheidszorg., 1978-1983; 89
    - Beleidsmatige implicaties van het advies van de Gezondheidsraad inzake de klinische farmacologie., 1982; 107
    - Rapport van de Werkgroep Medicatiebewaking., 1984; 311
    - Ontwerp-vrijstellingsregeling vitaminepreparaten., 1993; 354
  - Het periodiek opstellen van een verslag van de werkzaamheden van de Inspectie voor de Gezondheidszorg (en taakvoorgangers). 1940-, 10
    Product: Jaarverslagen.
    - Jaarverslagenvan de Farmaceutische Hoofdinspectie/Hoofdinspectie Geneesmiddelen over de jaren 1939 t/m 1942, 1956, 1957, 1962, 1963, 1969, 1984, 1991 en 1992., 1940-1993; 416; pak
    - Periodieke verslagen van de regionale farmaceutische inspecteurs., 1962-1994; div. nrs
      - Jaarverslagen, 1962-1985, 414; pak
      - Kwartaalverslagen, 1969-1975, 411; pak
      - Kwartaalverslagen, 1976-1979, 412; pak
      - Kwartaalverslagen, 1980-1994, 413; pak
      - Maandverslagen, 1964-1984, 409; pak
    - Weekoverzichten van de farmaceutische inspecteur in de provincie Noord-Holland., 1965-1967; 408; pak
    - Jaarverslagen van het College ter beoordeling van geneesmiddelen., 1965-1982; div. nrs
      - Jaarverslag 1963 - 1964., 340; stuk
      - Jaarverslag 1971 - 1980., 341; stuk
    - Jaarverslagen van de Afdeling Farmacotherapeutisch Toezicht., 1971-1972; 336
    - Samenstellen van jaarrapporten ten behoeve van de Verenigde Naties inzake verdovende middelen., 1972-1981; div. nrs
      - 1972-1978, 379; pak
      - 1979-1981, 377; pak
    - Activiteitsrapport 1985 van de Algemene Farmaceutische Inspectie., 439
    - Jaarverslag van het Bureau Controle Geneesmiddelen (Repressief toezicht) over het jaar 1985., 1986; 407
  - Het (doen) opstellen en wijzigen van instrumenten ten behoeve van het toezicht op en de handhaving van wettelijke voorschriften op het terrein van de volksgezondheid. 1940-, 11
    Bron: 'Toezicht ... een kerntaak' (Rijswijk 1993).
    - Richtlijnen met betrekking tot de bouw van ziekenhuisapotheken., 1963-1977; 296
    - Regelingen inzake het gebruik en voorschrijven van diverse geneesmiddelen., 1964-1980; 246
    - Regeling ten aanzien van verdovende middelen, opgeslagen in magazijnen van de Afdeling Volksgezondheidszorg in buitengewone omstandigheden (VIBO)., 1972; 367
    - Regels met betrekking tot het steriliseren van medische hulpmiddelen in ziekenhuizen., 1980-1988; 365; pak
    - Werkgroep Good Manufacturing Practices (GMP)., 1980-1991; div. nrs
      - 1980-1981, 349; pak
      - 1982, 350; pak
      - 1983, 351; pak
      - 1984-1991, 352; pak
    - Richtlijn voor de etikettering van farmaceutische producten., 1984-1986; 446
    - Richtlijnen voor de invoer van ongeregistreerde geneesmiddelen., 1986-1989; 461
    - Vergaderstukken van de Taakgroep Intern Kwaliteits-systeem., 1994; 477; pak
  - Het opstellen, wijzigen en intrekken van beleidsregels in bestuurlijke zin. 1985-, 12
    Product: Leidraad Klachtenonderzoek van het Staatstoezicht op de Volksgezondheid (Stcrt. 1988, 10).
    - Commissie Klachtonderzoek Staatstoezicht., 1986-1987; 353; pak
  - Het mede voorbereiden van het vaststellen, wijzigen en intrekken van internationale regelingen betreffende het toezicht op de volksgezondheid en de gezondheidszorg en het presenteren van Nederlandse standpunten in intergouvernementele organisaties. 1940-, 20
    Product: Internationale regelingen, nota's, notities, rapporten.
    - Commissie voor Verdovende middelen van de Economische en Sociale Raad van de Verenigde Naties., 1960-1964; 328
    - Samenstellen van een lijst van onder internationaal toezicht geplaatste verdovende middelen., 1961-1968; 346
    - Deelname van Nederland aan het Enkelvoudig Verdrag van de Verenigde Naties inzake verdovende middelen, 1961., 1962-1973; 356; pak
    - EEG-richtlijnen voor wettelijke en bestuursrechtelijke bepalingen betreffende farmaceutische producten (1e, 2e en 3e richtlijn)., 1962-1983; div. nrs
      - 1962-1967, 250; pak
      - 1968-1974, 251; pak
      - 1975-1983, 252; pak
    - Nederlands-Duits Verdrag inzake sera- en vaccin-invoer door artsen en vroedvrouwen in grensgemeenten., 1963; 236
    - Uitvoering van het Benelux-verdrag met betrekking tot de harmonisatie van de wetgeving inzake farmaceutische producten., 1967-1977; div. nrs
      - 1967-1970, 226; pak
      - 1971-1977, 227; pak
    - Resoluties 1289 t/m 1295 van de Economische en Sociale Raad van de Verenigde Naties inzake de bestrijding van het gebruik van een aantal verdovende en psychotrope stoffen., 1968; 347
    - Oprichting en organisatie van de Gemeenschappelijke Beneluxdienst voor de registratie van geneesmiddelen., 1968-1977; div. nrs
      - 1968-1974, 248; pak
      - 1975-1977, 277; pak
    - Ontwerp-protocol voor een verdrag met de Verenigde Naties betreffende psychotrope stoffen., 1969-1970; 310
    - Verslag van besprekingen van dr. J. van der Meer met functionarissen van de Food and Drug Adminstration (FDA) te Rockville op 26 en 27 oktober 1970., 429
    - Verslag van dr. C.A. Teijgeler, hoofdinspecteur, van het bezoek aan de 'Food and Drug Administration' te Washington op 26 t/m 28 augustus 1970., 423
    - Verslag van dr. C.A. Teijgeler, hoofdinspecteur, van het bezoek aan het 'Food and Drug Directorate' te Ottawa op 20 en 21 augustus 1970., 424
    - Verslag van dr. C.A. Teijgeler hoofdinspecteur, van het bezoek aan de Director of Revision van de U.S.P. te Bethesda en het Drug Standards Laboratory te Washington op 24 en 25 augustus 1970., 422
    - Verslag van dr. C.A. Teijgeler, hoofdinspecteur, van het internationale symposium over 'Drug abuse' te Toronto op 17, 18 en 19 augustus 1970., 425
    - Verslag van dr. J. van der Meer, hoofd Afdeling Farmacotherapie, van de International Conference on Adverse Reactions Reporting Systems op 22 en 23 oktober 1970 te Washington., 430
    - EEG-richtlijn inzake de onderlinge erkenning van de opleidingen en diploma's van apothekers., 1970-1972; 361
    - Association Européenne des Spécialités Pharmaceutiques Grand Public (AESGP); The European Proprietary Association., 1975-1985; 295
    - Verslag van F.W. v.d. Kreek van het International Symposium on Food Toxicology, University of Surrey, Guildford te Engeland van 11 t/m 16 july 1976., 428
    - Verslag van M.N.G. Dukes, hoofd Afdeling Farmacotherapie, van het bezoek aan het 'Federal Food and Drug Administration' (FDA) te Washington op 12 t/m 14 december 1977 en het bezoek aan de Canadian Department of Health and Welfare te Ottawa op 19 t/m 21 december 1977., 1977-1978; 426
    - Verslag van drs. R.A. Dros, hoofd Afdeling Registratie Geneesmiddelen van een Workshopseminar on drug evaluation and control op 20 t/m 22 oktober 1982 te Manilla., 432
    - Voordracht van C.W.D. van Gruting, hoofd Afdeling Farmacie, gehouden op de Workshop Sociale Farmacie op 18 en 19 oktober 1982 te Utrecht., 431
    - Verslag van inspecteur dr. R.J.J.C. Lousberg van een studiebezoek 'Verslaafdenzorg' in de U.S.A. op 7 t/m 19 juni 1983., 1984; 435
  - Het beantwoorden van kamervragen en het anderszins op verzoek incidenteel informeren van leden van of commissies uit de Kamers der Staten-Generaal betreffende het toezicht op de volksgezondheid en de gezondheidszorg. 1940-, 17
    - Onderzoek naar het gebruik van het geneesmiddel Thalidomide (Softenon), met kamervragen., 1962-1966; 115
    - Drugbeleid (o.a. Regeringsnota en Interdepartementale werkgroep drugbeleid), met kamervragen., 1967-1985; div. nrs
      - 1967-1972, 453; pak
      - 1973-1975, 454; pak
      - 1976-1978, 455; pak
      - 1979-1985, 456; pak
    - Invloed van medicijnen op de rijvaardigheid, met kamervragen., 1970-1973; 360
    - Kamervragen over de hoge prijzen van Librium en Valium., 1973; 357; pak
    - Kamervragen over de verkoop van vervangende middelen aan verslaafden., 1981-1982; 375
    - Diverse kamervragen betreffende de volksgezondheid., 1981-1984; 391; pak
    - Kamervragen over de veiligheid in ziekenhuizen in relatie tot de toepassing van medische hulpmiddelen., 1990; 405
    - Kamervragen met betrekking tot diverse geneesmiddelen., 1990-1993; 337
    - Kamervragen over een onderzoek naar het cholesterol in het bloed., 1991; 445
  - Het voorbereiden, medevaststellen, coördineren en evalueren van het beleid betreffende het toezicht op de volksgezondheid en de gezondheidszorg. 1940-, 16
    Product: Verslag stafoverleg.
    - Vergaderingen van diverse beleidsinstanties, 1
      - Verslagen van vergaderingen van hoofdinspecteurs., 1960-1966; 217
      - Verslagen van de gecombineerde vergaderingen van de hoofdinspecteurs van de Volksgezondheid., 1963-1978; 233; pak
      - Verslagen van bilaterale besprekingen van de directeur-generaal van de Volksgezondheid en de Farmaceutische hoofdinspecteur., 1964-1965; 216
      - Agenda's en verslagen van stafbesprekingen., 1965-1984; div. nrs
        - 1965-1967, 230; pak
        - 1977-1984, 218; pak
      - Agenda's en verslagen van het overleg tussen de hoofdinspecteur Gezondheidsbescherming en de sector Geneesmiddelen., 1972-1979; div. nrs
        - 1972-1975, 228; pak
        - 1976-1977, 223; pak
        - 1978-1979, 224; pak
      - Vergaderstukken van het overleg tussen de directeur-generaal en de hoofdinspecteurs., 1977-1984; div. nrs
        - 1977-1981, 220; pak
        - 1982-1984, 221; pak
      - Verslagen van stafbesprekingen in de Geneeskundige Medische Hulpmiddelen-sector (GMH)., 1983-1984; 389
      - Verslagen van bijeenkomsten van de Coördinatiegroep Rijksinstituut voor Volksgezondheid en Milieu - Hoofdinspectie Gezondheidszorg - College ter Beoordeling van Geneesmiddelen., 1985-1989; 392; pak
      - Verslagen van overleg tussen de directeur-generaal en de sector Gezondheidsbescherming., 1987-1988; 215
      - Overleg tussen de Hoofdinspectie van de Volksgezondheid voor de Geneesmiddelen en het Rijksinstituut voor Geneesmiddelen-Onderzoek (RIGO)., 1990-1991; 478
      - Agenda's en verslagen van het controleursoverleg., 1990-1994; 273
    - Verslagen van vergaderingen van hoofdinspecteurs., 1960-1966; 217
    - Verslagen van de gecombineerde vergaderingen van de hoofdinspecteurs van de Volksgezondheid., 1963-1978; 233; pak
    - Verslagen van bilaterale besprekingen van de directeur-generaal van de Volksgezondheid en de Farmaceutische hoofdinspecteur., 1964-1965; 216
    - Agenda's en verslagen van stafbesprekingen., 1965-1984; div. nrs
      - 1965-1967, 230; pak
      - 1977-1984, 218; pak
    - Agenda's en verslagen van het overleg tussen de hoofdinspecteur Gezondheidsbescherming en de sector Geneesmiddelen., 1972-1979; div. nrs
      - 1972-1975, 228; pak
      - 1976-1977, 223; pak
      - 1978-1979, 224; pak
    - Vergaderstukken van het overleg tussen de directeur-generaal en de hoofdinspecteurs., 1977-1984; div. nrs
      - 1977-1981, 220; pak
      - 1982-1984, 221; pak
    - Verslagen van stafbesprekingen in de Geneeskundige Medische Hulpmiddelen-sector (GMH)., 1983-1984; 389
    - Verslagen van bijeenkomsten van de Coördinatiegroep Rijksinstituut voor Volksgezondheid en Milieu - Hoofdinspectie Gezondheidszorg - College ter Beoordeling van Geneesmiddelen., 1985-1989; 392; pak
    - Verslagen van overleg tussen de directeur-generaal en de sector Gezondheidsbescherming., 1987-1988; 215
    - Overleg tussen de Hoofdinspectie van de Volksgezondheid voor de Geneesmiddelen en het Rijksinstituut voor Geneesmiddelen-Onderzoek (RIGO)., 1990-1991; 478
    - Agenda's en verslagen van het controleursoverleg., 1990-1994; 273
    - Werkgroepen, 2
      - Werkgroep Verdovende Middelen., 1967-1973; 231; pak
      - Werkgroep Bedrijfsgeneeskundige Diensten en het gebruik van geneesmiddelen in bedrijven., 1967-1974; 117
      - Werkgroep Coördinatie Drugbeleid., 1971-1976; div. nrs
        - 1971-1974, 206
        - 1975, jan. - juni 1975, 207
        - 1975, juli - dec. 1975, 208
        - 1976, 209
      - Werkgroep Wettelijk begrip apotheek en de gemeenschappelijke werkgroep betreffende het opstellen van richtlijnen inzake de omvang en indeling van apotheken., 1973-1976; 241
      - Verslagen van besprekingen en rapport van de Werkgroep weegwerktuigen in apotheken., 1975-1985; 388
      - Werkgroep Recept., 1979-1980; 120
      - Werkgroep Enquête Noodwet Geneeskundigen., 1979-1982; 253; pak
      - Werkgroep Etikettering van farmaceutische producten., 1981-1982; 232
      - Ad-hoc werkgroep 'Ompakken' (van geneesmidelen)., 1981-1983; 214
      - Werkgroep Automatisering Geneesmiddelen., 1981-1984; div. nrs
        - 1981-1982, 279; pak
        - 1983-1984, 280; pak
      - Werkgroep Definitie Geneesmiddelen., 1981-1995; div. nrs
        - 1981, 101
        - 1982, 102
        - 1983-1985, 103; pak
        - 1987-1990, 332; pak
        - 1991-1995, 333; pak
      - Overleggroep Gebruikswaarschuwing Geneesmiddelen-Reactievermogen., 1986-1991; 385; pak
      - Werkgroep Kwaliteit van in apotheken bereide geneesmiddelen., 1988-1989; 381
    - Werkgroep Verdovende Middelen., 1967-1973; 231; pak
    - Werkgroep Bedrijfsgeneeskundige Diensten en het gebruik van geneesmiddelen in bedrijven., 1967-1974; 117
    - Werkgroep Coördinatie Drugbeleid., 1971-1976; div. nrs
      - 1971-1974, 206
      - 1975, jan. - juni 1975, 207
      - 1975, juli - dec. 1975, 208
      - 1976, 209
    - Werkgroep Wettelijk begrip apotheek en de gemeenschappelijke werkgroep betreffende het opstellen van richtlijnen inzake de omvang en indeling van apotheken., 1973-1976; 241
    - Verslagen van besprekingen en rapport van de Werkgroep weegwerktuigen in apotheken., 1975-1985; 388
    - Werkgroep Recept., 1979-1980; 120
    - Werkgroep Enquête Noodwet Geneeskundigen., 1979-1982; 253; pak
    - Werkgroep Etikettering van farmaceutische producten., 1981-1982; 232
    - Ad-hoc werkgroep 'Ompakken' (van geneesmidelen)., 1981-1983; 214
    - Werkgroep Automatisering Geneesmiddelen., 1981-1984; div. nrs
      - 1981-1982, 279; pak
      - 1983-1984, 280; pak
    - Werkgroep Definitie Geneesmiddelen., 1981-1995; div. nrs
      - 1981, 101
      - 1982, 102
      - 1983-1985, 103; pak
      - 1987-1990, 332; pak
      - 1991-1995, 333; pak
    - Overleggroep Gebruikswaarschuwing Geneesmiddelen-Reactievermogen., 1986-1991; 385; pak
    - Werkgroep Kwaliteit van in apotheken bereide geneesmiddelen., 1988-1989; 381
    - Overige, 3
      - Periodiek overleg met de Koninklijke Nederlandse Maatschappij ter bevordering der Pharmacie (KNMP)., 1961-1984; 314; pak
      - Instelling, organisatie, taak en de huisvesting van het Rijksinstituut voor Geneesmiddelenonderzoek (RIGO)., 1962-1976; 88; pak
      - Medisch gebruik van amfetaminen., 1968-1976; 304
      - Nota over de ontwikkeling van het drugbeleid., 1971; 479
      - Distributie van genees- en verbandmiddelen in buitengewone omstandigheden., 1971-1984; 327
      - Vestigingsbeleid apothekers., 1975-1981; div. nrs
        - Besprekingen van de werk- en stuurgroep inzake de nota vestigingsbeleid, 1975-1979, 307; pak
        - Nota vestigingsbeleid, 1975-1981, 256; pak
      - Verslag van een bespreking over voorschriften inzake reclame voor geneesmiddelen., 1976; 302
      - Overleg met de Stichting Pharmacon te Amsterdam., 1979-1984; 313
      - Verslag van inspecteur dr. R.J.J.Ch. Lousberg van het symposium 'Heroïne, Criminaliteit en Beleid; van kwaad tot erger?' op 14 oktober 1983 te Amsterdam., 434
      - Reorganisatie van het College ter beoordeling van geneesmiddelen., 1985-1987; 204
      - Benoeming en herbenoeming van leden van het College ter beoordeling van geneesmiddelen., 1986-1987; 203
      - Besprekingen met het bestuur van de Nederlandse Vereniging van Ziekenhuis Apothekers (N.V.Z.A.)., 1986-1988; 335
      - Rapport over de keurings- en erkenningsregimes van de TRN Groep/Volder en Vis., 1988; 299
      - Verslag van C. de Goeij van een seminar over productaansprakelijkheid op 14 juni 1988., 433
    - Periodiek overleg met de Koninklijke Nederlandse Maatschappij ter bevordering der Pharmacie (KNMP)., 1961-1984; 314; pak
    - Instelling, organisatie, taak en de huisvesting van het Rijksinstituut voor Geneesmiddelenonderzoek (RIGO)., 1962-1976; 88; pak
    - Medisch gebruik van amfetaminen., 1968-1976; 304
    - Nota over de ontwikkeling van het drugbeleid., 1971; 479
    - Distributie van genees- en verbandmiddelen in buitengewone omstandigheden., 1971-1984; 327
    - Vestigingsbeleid apothekers., 1975-1981; div. nrs
      - Besprekingen van de werk- en stuurgroep inzake de nota vestigingsbeleid, 1975-1979, 307; pak
      - Nota vestigingsbeleid, 1975-1981, 256; pak
    - Verslag van een bespreking over voorschriften inzake reclame voor geneesmiddelen., 1976; 302
    - Overleg met de Stichting Pharmacon te Amsterdam., 1979-1984; 313
    - Verslag van inspecteur dr. R.J.J.Ch. Lousberg van het symposium 'Heroïne, Criminaliteit en Beleid; van kwaad tot erger?' op 14 oktober 1983 te Amsterdam., 434
    - Reorganisatie van het College ter beoordeling van geneesmiddelen., 1985-1987; 204
    - Benoeming en herbenoeming van leden van het College ter beoordeling van geneesmiddelen., 1986-1987; 203
    - Besprekingen met het bestuur van de Nederlandse Vereniging van Ziekenhuis Apothekers (N.V.Z.A.)., 1986-1988; 335
    - Rapport over de keurings- en erkenningsregimes van de TRN Groep/Volder en Vis., 1988; 299
    - Verslag van C. de Goeij van een seminar over productaansprakelijkheid op 14 juni 1988., 433
  - Het handhaven van wettelijke voorschriften betreffende de zorgverlening. 1940-, 2
    Opm.: Handhavingstaak wordt uitgeoefend op basis van tuchtrecht, bestuursrecht en strafrecht.
    - Foutieve behandeling met infusievloeistoffen in het Wilhelmina Ziekenhuis Assen., 1978-1980; 297; pak
  - Het houden van toezicht op de volksgezondheid. 1940-, 3
    Product: circulaires, rapporten, adviezen
    Opm.: = zgn. signaleringsfunctie.
    - Benoeming en ontslag van leden en verslagen van vergaderingen van Provinciale Commissies Gebiedsaanwijzing., 1957-1989; 242; pak
    - Thalidomide (Softenon)., 1961-1973; 90; pak
    - Meclizine., 1962-1972; 234; pak
    - Phenacetinum., 1965; 467
    - Dalcon-schildje., 1970-1975; 235; pak
    - Hydroxychinoline verbindingen., 1971-1973; 291
    - Hexachlorofeen., 1972-1979; 293; pak
    - Amipaque., 1979-1981; 121; pak
    - Halcion., 1979-1983; 294; pak
    - Rohypnol., 1989-1993; 325
    - Circulaire inzake het afleveren van verdovende middelen op recept in het kader van de uitvoering van de Opiumwet., 1963; 397
    - Nota inzake misbruik van psychotogenen (LSD)., 1966; 390
    - Intoxicatieverschijnselen na het gebruik van Digoxinetabletten., 1969; 298; pak
    - Statistische gegevens betreffende verdovende middelen., 1969-1982; div. nrs
      - 1969-1976, 395; pak
      - 1977-1982, 394; pak
    - Invloed van medicijnen op de rijvaardigheid, met kamervragen., 1970-1973; 360
    - Klinische onderzoeken naar de synthese voor middelen, vallend onder de Opiumwet., 1971-1977; 403
    - Notitie inzake misbruik van Amfetaminen, met bijlagen., 1972; 303
    - Circulaire aan de gevestigde apothekers in Nederland inzake het onderzoek naar de kwaliteit van door apothekers zelf bereide preparaten., 1976; 109; stuk
    - Nota inzake de kostenbeheersing in de farmaceutische sector (tweede versie)., 1976; 438
    - Verslag van het werkbezoek van D.H. Thio, inspecteur voor de geneesmiddelen Nederlandse Antillen, aan Nederland van 1 september tot half oktober 1976., 427
    - Gevaren bij overdosering van het slaapmiddel Vesparax en Vesparette., 1976-1981; 382
    - Invoering van een geneesmiddelenpaspoort., 1977-1982; 358
    - Totstandkoming van het rapport 'Geneesmiddelen-distributie binnen inrichtingen voor de gezondheidszorg'., 1978-1981; div. nrs
      - 1978-1979, 343; pak
      - 1980-1981, 344; pak
    - Invoer en verkoop van het geneesmiddel Chuifong Toukuwan (Chinese Pil)., 1978-1982; 292
    - Aanwijzing van bewustzijnbeïnvloedende middelen ex artikel 2, lid 2 onder a van de Opiumwet., 1979-1988; 387
    - Maatregelen tegen de handel in de zogenaamde Béres-druppels, welke kanker zouden kunnen genezen., 1980-1981; 104; pak
    - Onderzoek naar de herkomst van in de handel zijnde albumine en naar de groeisnelheid van psychofriele bacteriën in bloed bij lage temperaturen., 1980-1983; 213
    - Aanschrijvingen aan de grafische industrie inzake het verzoek om het drukken van vals receptenpapier te voorkomen., 1985; 418
    - Bulletin 'Bijwerkingen van geneesmiddelen'., 1985; 451
    - Methadonverstrekking door artsen aan verslaafden in Amsterdam., 1985-1988; 399
    - Circulaire aan de Nederlandse ziekenhuizen inzake het steriliseren van medische hulpmiddelen en het omgaan met gesteriliseerde medische hulpmiddelen., 1986; 400
    - Beoordeling van de inhoud van de teksten van patiëntenbijsluiters., 1986-1988; 359
    - Meerjarenactiviteitenprogramma's 1986 - 1993; gezondheidsonderzoek Rijksinstituut voor Volksgezondheid en Milieuhygiëne., 1986-1990; div. nrs
      - Programma's 1986-1990, 1987-1991, 1988-1992 en 1989-1993, 1986-1989, 459; pak
      - Programma 1990-1994, 1990, 460; pak
    - Toezichtop het verstrekken van diverse geneesmiddelen., 1987-1988; 449; pak
    - Advisering aan de Hoofdafdeling Geneesmiddelen, Medische hulpmiddelen en Infectieziekten inzake het ontwerp-Besluit elektromedische apparaten., 1988; 419
    - Onderzoek naar de bijwerkingen van en het uit de handel nemen van het middel Glafenine., 1991-1992; 442
    - Verstrekken van informatie inzake de HIV-besmetting van bloed en bloedproducten in Duitsland., 1993-1994; 475
  - Het houden van toezicht op de Nederlandse gezondheidszorg ingeval van rampen en buitengewone omstandigheden of van ernstige vrees voor het ontstaan daarvan. 1940-, 4
    Opm.: Bijvoorbeeld: Watersnoodramp, Bijlmerramp, Herculesramp.
    - Toezicht op de voorraden genees- en verbandmiddelen, welke zijn of worden opgeslagen in de magazijnen van de afdelingen ten behoeve van de volksgezondheid in buitengewone omstandigheden., 1962-1969; 370
    - Instructie geldende in buitengewone omstandigheden voor alle regionale Inspecteurs van de Volksgezondheid voor de Geneesmiddelen., 1969; 371
    - Inventarisatie van de wet- en regelgeving met betrekking tot calamiteiten., 1993-1994; 355
  - Het houden van toezicht op opleidingen en examens voor de verplegende en verzorgende beroepen en voor het beroep van verloskundige. 1940-1995, 15
    Grondslag: Wet tot bescherming van het diploma van verpleegkundige (Stb. 1921, 702), art. 9. Wet ingetrokken bij Wet op de beroepen in de individuele gezondheidszorg (Stb. 1993, 665), art. 145.